臺灣新北地方法院板橋簡易庭民事簡易判決
111年度板簡字第1807號
原      告  臺灣產物保險股份有限公司新竹分公司

法定代理人  邱琦翔  
訴訟代理人  巫光璿  
            韓奇峰  
被      告  張婉儀  


上列當事人間請求侵權行為損害賠償事件，本院於民國111年7月
28日言詞辯論終結，判決如下：
    主      文
被告應給付原告新臺幣壹拾伍萬肆仟陸佰元，及自民國一百一十
一年六月十五日起至清償日止，按週年利率百分之五計算之利息
。
訴訟費用由被告負擔。
本判決得假執行。
    事實及理由
一、按訴狀送達後，原告不得將原訴變更或追加他訴，但擴張或
    減縮應受判決事項之聲明者，不在此限，民事訴訟法第255
    條第1項第3款定有明文，此於簡易訴訟程序亦有適用。查本
    件原告起訴時聲明：被告應給付原告新臺幣（下同）258,59
    1元，及自起訴狀繕本送達翌日起至清償日止，按週年利率
    百分之5計算之利息。嗣於民國111年7月28日當庭變更訴之
    聲明為：被告應給付原告154,600元，及自起訴狀繕本送達
    翌日起至清償日止，按週年利率百分之5計算之利息。核原
    告所為訴之變更係減縮應受判決事項之聲明，揆諸上開法律
    規定，自應准許。
二、原告主張：
　　被告於110年1月31日18時48分許，駕駛車牌號碼000-0000號
    自用小客車，行經新北市○○區○○街000號旁，因疏於注意車
    前狀況及未與前車保持適當安全距離之過失，撞擊由原告承
    保車體損失險、訴外人李啟賓所駕駛之車牌號碼000-0000號
    自用小客車（下稱系爭車輛），致系爭車輛受損。經捷立汽
    車股份有限公司修復後，依發票實付理賠金額為258,591元
    （工資31,783元、烤漆21,350元、零件205,458元），原告
    已依保險契約如數給付被保險人，依法取得代位求償權，原
    告自得向被告求償經計算零件折舊後費用共計為154,600元
    。為此，依侵權行為及保險代位之法律關係，提起本件訴訟
    ，並聲明：被告應給付原告154,600元，及自起訴狀繕本送
    達被告之翌日起至清償日止，按週年利率百分之5計算之利
    息。
三、被告則於本院111年7月28日言詞辯論期日表示同意原告更正
    後之訴之聲明（見本院卷第115頁），就本件訴訟標的為認
    諾之表示。
四、得心證之理由：
　㈠按當事人於言詞辯論時為訴訟標的之捨棄或認諾者，應本於
    其捨棄或認諾為該當事人敗訴之判決，民事訴訟法第384條
    定有明文。
　㈡原告主張之事實，業據其提出系爭車輛行車執照、理賠申請
    書、理賠計算書、新北市政府警察局道路交通事故當事人登
    記聯單、初步分析研判表、捷立汽車股份有限公司出具之估
    價單、統一發票、車損照片在卷可稽，被告則於111年7月28
    日本院言詞辯論時為訴訟標的認諾之表示，揆諸前開說明，
    本院應本於該認諾為被告敗訴之判決。是原告依侵權行為及
    保險代位之法律關係，請求被告給付154,600元，為有理由
    ，應予准許。
五、綜上所述，原告基於保險代位及侵權行為損害賠償之法律關
    係，請求被告給付154,600元，及自起訴狀繕本送達翌日即1
    11年6月15日起至清償日止，按週年利率百分之5計算之利息
    ，為有理由，應予准許。
六、本件係依民事訴訟法第427條第1項適用簡易訴訟程序所為被
    告敗訴之判決，依同法第436條第2項、第389條第1項第3款
    規定，爰依職權宣告假執行。
七、訴訟費用負擔之依據：民事訴訟法第78條。　　
中　　華　　民　　國　　111 　年　　8 　　月　　11　　日
                  臺灣新北地方法院板橋簡易庭
                        法  官  陳怡親
以上為正本係照原本作成。
如不服本判決，應於送達後20日內，向本院提出上訴狀並表明上
訴理由，如於本判決宣示後送達前提起上訴者，應於判決送達後
20日內補提上訴理由書（須附繕本）。
中　　華　　民　　國　　111 　年　　8 　　月　　11　　日
                        書記官  劉芷寧